臺灣高雄地方法院刑事判決　　　　　　　　　　　　九十三年度訴字第三三九五號
　　公　訴　人　臺灣高雄地方法院檢察署檢察官
　　被　　　告　甲○○　男　三.
右列被告因違反毒品危害防制條例案件，經檢察官提起公訴（九十三年度偵字第六九
一四號），被告於本院準備程序進行中，就被訴事實為有罪之陳述，經本院告知簡式
審判程序意旨，並聽取公訴人及被告之意見後，本院合議庭裁定依簡式審判程序審理
，本院判決如左：
    主  文
甲○○施用第一級毒品，累犯，處有期徒刑捌月。扣案之第一級毒品海洛因壹包（淨
重零點零玖公克）沒收銷燬之。
    事  實
一、甲○○前於民國九十年間，因竊盜案件，經本院以九十年度易字第四七三三號判
    處有期徒刑四月，如易科罰金以三百元折算一日確定，於九十二年一月二十五日
    執行完畢。又於九十一年間，因施用毒品案件，經本院以九十一年度毒聲字第一
    三八五號裁定送觀察、勒戒後，認有繼續施用毒品之傾向，經本院以九十一年度
    毒聲字第一七七六號裁定令入戒治處所施以強制戒治，嗣於九十一年九月二十六
    日因停止戒治付保護管束，並於九十二年四月三日保護管束期滿執行完畢，由臺
    灣高雄地方法院檢察署檢察官於九十二年四月十六日以九十二年戒毒偵字第三四
    八號不起訴處分確定。詎仍不知悔改，於九十三年十一月九日下午某時，在高雄
    縣林園鄉○○路不詳加油站之廁所內，以將第一級毒品海洛因置於注射針筒摻入
    清水混合後，注射身體之方式施用第一級毒品海洛因一次。嗣於九十三年十一月
    十一日十二時十五分許，在高雄縣林園鄉○○○路十八號興濟宮廁所旁與龔國隆
    （九十三年度毒偵字第六九一五號）為警查獲，扣得被告與龔國隆合資購買之海
    洛因一包（淨重零點零九公克、空包裝重零點一五公克），並採集尿液送驗呈嗎
    啡陽性反應，始知上情。
二、案經高雄市政府警察局小港分局報請高雄地方法院檢察署檢察官偵查起訴。
    理  由
一、按本件被告甲○○所犯係死刑、無期徒刑、最輕本刑為三年以上有期徒刑以外之
    罪，其於準備程序就前揭被訴事實為有罪之陳述，經受命法官告知簡式審判程序
    之旨，並聽取其與公訴人之意見後，本院認無不得或不宜改依簡式審判程序進行
    之處，爰依刑事訴訟法第二百七十三條之一第一項、第二百八十四條之一，裁定
    本件由受命法官獨任進行簡式審判程序，合先敘明。
二、訊據被告甲○○對右揭犯罪事實坦承不諱，且查：
  (一)被告於九十一年間，因施用毒品案件，經本院以九十一年度毒聲字第一三八五號
    裁定送觀察、勒戒後，認有繼續施用毒品之傾向，經本院以九十一年度毒聲字第
    一七七六號裁定令入戒治處所施以強制戒治，嗣於九十一年九月二十六日因停止
    戒治付保護管束，並於九十二年四月三日保護管束期滿執行完畢，由臺灣高雄地
    方法院檢察署檢察官於九十二年四月十六日以九十二年戒毒偵字第三四八號不起
    訴處分確定等情，有臺灣高等法院被告全國前案紀錄表附卷可參，是被告於涉犯
    本案之前，業曾犯施用毒品罪，並於觀察、勒戒及強制戒治執行完畢後釋放，且
    經檢察官為不起訴處分確定。
  (二)被告於九十三年十一月十一日十五時許所採集之尿液，經送請高雄市立凱旋醫院
    鑑驗結果，呈嗎啡陽性反應，有高雄市立凱旋醫院九十三年十一月二十二日編號
    00000000號濫用藥物尿液檢驗報告及尿液代碼與姓名對照表各一份在卷
    可稽，是被告之自白顯與事實相符，應堪採信。此外，被告於九十三年十一月十
    一日十二時十五分許為警查獲時扣得白粉一包，經被告自承為其與龔國隆合資購
    買，供其二人施用，嗣經檢驗亦確係第一級毒品海洛因無誤，驗後淨重零點零九
    公克，空包裝重零點一五公克，此有法務部調查局九十三年十一月十一日調科壹
    字第二二ＯＯ一八九八二號鑑定通知書一份附卷可參，益見被告確有施用第一級
    毒品海洛因無誤。
  (三)是以被告於觀察、勒戒及強制戒治執行完畢後，五年內再犯本條例第十條第一項
    施用第一級毒品海洛因之罪，事證明確，被告犯行洵堪認定，自應依法論科。
三、按海洛因為毒品危害防制條例第二條第二項第一款所稱之第一級毒品，不得非法
    持有、施用。是核被告所為，係犯毒品危害防制條例第十條第一項之施用第一級
    毒品罪。而被告持有第一級毒品後進而施用，其持有第一級毒品之低度行為，應
    為施用之高度行為所吸收，不另論罪。再被告前於九十年間，因竊盜案件，經本
    院以九十年度易字第四七三三號判處有期徒刑四月，如易科罰金以三百元折算一
    日確定，於九十二年一月二十五日執行完畢，有卷附之臺灣高等法院被告全國前
    案紀錄表可參，其受有期徒刑之執行完畢，五年以內再犯本件有期徒刑以上之罪
    ，為累犯，應依刑法第四十七條規定加重其刑，爰審酌被告前因施用毒品案件，
    先後經觀察、勒戒及強制戒治執行完畢後，仍未能戒絕毒品，顯見毫無無悔改之
    意，意志不堅，有失政府制定毒品危害防制條例之立法美意，本不宜寬貸，惟念
    其施用毒品乃自戕一己之身體健康，並未損及他人法益，且查獲施用次數僅為一
    次，犯後亦坦承犯行等一切情狀，量處如主文所示之刑。扣案之海洛因一包（淨
    重零點零九公克，空包裝重零點一五公克），係被告與龔國隆預備供己施用之物
    ，係第一級毒品，屬違禁物，應依毒品危害防制條例第十八條第一項前段之規定
    ，宣告沒收銷燬之。
據上論斷，應依刑事訴訟法第二百七十三條之一第一項、第二百八十四條之一、第二
百九十九條第一項前段，毒品危害防制條例第十條第一項、第十八條第一項前段，刑
法第十一條、第四十七條，判決如主文。
本案經檢察官乙○○到庭執行職務。
中　　　華　　　民　　　國　　九十四　　年　　　二　　　月　　二十五　　日
                                  臺灣高雄地方法院刑事庭
                                      　法　　官  林芳華
右正本證明與原本無異。
如不服本判決，應於判決送達後十日內，向本院提出上訴狀。
                                        書記官  賴佳慧
中　　　華　　　民　　　國　　九十四　　年　　　三　　　月　　　一　　　日
毒品危害防制條例第十條
施用第一級毒品者，處六月以上五年以下有期徒刑。
施用第二級毒品者，處三年以下有期徒刑。
